【裁判字號】    95,交聲,557
【裁判日期】    950816
【裁判案由】    違反道路交通管理處罰條例聲明異議
【裁判全文】
臺灣臺北地方法院交通事件裁定         95年度交聲字第557號
異議人即
受處分人  甲○○
上列異議人即受處分人因違反道路交通管理處罰條例案件，對於
交通部公路總局臺北區監理所民國九十五年六月八日所為之處分
（原處分案號：北監營裁字第裁四０—Ｃ00000000號）
，聲明異議，本院裁定如下：
    主  文
異議駁回。
    理  由
一、按汽車駕駛人飲酒後其吐氣所含酒精成份超過每公升○‧二
    五毫克以上者，不得駕車，修正前道路交通安全規則第一百
    十四條第二款定有明文（本條業於民國九十五年六月三十日
    經交通部及內政部會銜修正發布，並自同年七月一日施行，
    其中第二款修正為：「飲用酒類或其他類似物後其吐氣所含
    酒精濃度超過每公升○‧二五毫克或血液中酒精濃度超過百
    分之○‧○五以上」）。又汽車駕駛人，駕駛汽車經測試檢
    定有酒精濃度超過規定標準者，處新臺幣（下同）一萬五千
    元以上六萬元以下罰鍰，並當場移置保管其車輛及吊扣其駕
    駛執照一年，修正前道路交通管理處罰條例第三十五條第一
    項第一款亦有明文（本條雖於九十四年十二月二十八日經修
    正公布，並自九十五年七月一日施行，惟僅係文字之修正，
    其罰則並未變更）。而領有駕駛執照且未經吊註銷之駕駛人
    ，駕駛小型車經測試檢定有酒精濃度超過規定標準即吐氣所
    含酒精濃度超過每公升○．四毫克以上未滿○‧五五毫克，
    且於一年內無二次以上此款行為，並在舉發通知單上所載應
    到案日期前到案聽候裁決者，依違反道路交通管理事件統一
    裁罰基準表之規定，處三萬四千五百元罰鍰，並吊扣其駕駛
    執照一年。
二、本件原處分機關交通部公路總局臺北區監理所係以：異議人
    即受處分人甲○○於九十五年五月二十四日晚間十一時五分
    許在臺北縣中和市○○路八九巷口，駕駛車號一三一—ＭＺ
    號營業用小客車，為臺北縣警察局中和分局中和派出所員警
    乙○○當場攔停，並帶回派出所內實施吐氣酒精濃度檢測，
    發現異議人吐氣所含酒精濃度高達每公升○‧四三毫克，超
    過規定標準，乃以異議人有違反前揭道路交通管理處罰條例
    第三十五條第一項第一款規定之行為製單舉發，因異議人拒
    絕簽收通知單，經乙○○在該通知單上載明異議人拒絕簽收
    之事由後，依違反道路交通管理事件統一裁罰基準及處理細
    則第十一條第一項第一款規定，視為異議人已收受該通知單
    。嗣異議人於舉發通知單上所載應到案日期即九十五年六月
    十日前之同年月八日向原處分機關聲明異議，原處分機關認
    異議人確有前開違規行為，乃於同日依道路交通管理處罰條
    例第三十五條第一項第一款及違反道路交通管理事件統一裁
    罰基準及處理細則第四十三條、第四十四條及第六十一條之
    規定，裁處異議人罰鍰三萬四千五百元，並吊扣駕駛執照十
    二個月。
三、異議意旨略以：異議人於事發當晚與友人在中和廟口唱歌，
    嗣友人之配偶來電聲稱在連城路遭人跟蹤，友人即駕駛異議
    人之車輛前往連城路後，因未見其配偶在場，擔心出事，遂
    趕忙返家，並囑異議人留在現場打一一０報警，嗣二名員警
    到場處理完畢後，友人之配偶再騎乘機車搭載異議人返回異
    議人停車處，異議人原本認為停車處距友人住所甚近，異議
    人欲駕車前往友人住處，但員警要求異議人不得駕車，期間
    異議人與員警對話有些不愉快，員警即帶同異議人返回警局
    進行酒測後製單舉發，然異議人並無酒後駕車之違規行為云
    云。
四、查異議人於九十五年五月二十四日晚間十一時五分許為警實
    施吐氣酒精濃度檢測前，確有飲酒之事實，業據異議人自承
    不諱，且其於飲酒後，仍於同日晚間在臺北縣中和市○○路
    八九巷口駕駛上開車輛，為警當場攔停，並帶回派出所內進
    行吐氣酒精濃度檢測結果，異議人吐氣所含酒精濃度高達每
    公升○‧四三毫克等情，亦據證人乙○○到庭證稱：「‧‧
    ‧看到異議人被他朋友的太太以機車載到異議人停車的地方
    ，朋友的太太離去後，異議人堅持要把車開走，因為他滿身
    酒氣，我說已經有七、八次勸導，叫異議人不要開車，異議
    人強行要把車開到他朋友的住處，異議人已經把引擎發動，
    而且車上已開冷氣，車子至少移動三十公分的距離，輪子已
    經轉動，我請派出所同仁開巡邏車到連城路八九巷口，取締
    酒駕，將異議人帶回派出所進行酒測，一開始異議人拒絕酒
    測，經過勸說後，酒測的數值是○‧四三」等語明確，並有
    舉發通知單及呼氣酒精濃度檢測單在卷可稽，異議人飲酒後
    駕車，經員警測試檢定有酒精濃度超過規定標準即吐氣所含
    酒精濃度超過每公升○‧二五毫克以上之事實，應堪認定。
    異議人辯稱並無酒後駕車云云，並不足採。
五、綜上所述，異議人確有於前揭時、地駕駛上開車輛，經測試
    檢定有酒精濃度超過規定標準之違規行為，從而，原處分機
    關依前揭道路交通管理處罰條例第三十五條第一項第一款、
    違反道路交通管理事件統一裁罰基準及處理細則第四十三條
    、第四十四條、第六十一條及違反道路交通管理事件統一裁
    罰基準表之規定，裁處異議人罰鍰三萬四千五百元，並吊扣
    駕駛執照十二個月，核無違誤。異議人之異議，為無理由，
    應予駁回。
據上論斷，應依道路交通案件處理辦法第十九條，裁定如主文。
中    華    民    國    95    年    8     月    16    日
                  交通法庭法  官  陳芃宇
以上正本證明與原本無異
如不服本裁定應於送達後5日內向本院提出抗告狀
                          書記官  周小玲
中    華    民    國    95    年    8     月    16    日


司法院資訊處製作；財團法人民間司法改革基金會備份。
